臺灣高等法院高雄分院民事裁定　　　　 110年度再易字第71號
再審聲請人　李瑞芳　
再審相對人　渣打國際商業銀行股份有限公司

法定代理人　龐維哲　
再審相對人　黃彥勳　
上列當事人間請求損害賠償事件，再審聲請人對於中華民國110
年10月12 日本院110 年度再易字第56號確定裁定聲請再審，本
院裁定如下：
    主  文
再審聲請駁回。
再審聲請訴訟費用由再審聲請人負擔。
    理  由
一、再審聲請意旨略以：再審聲請人與再審相對人間請求損害賠
    償事件，經本院108 年度上易字第169 號判決再審聲請人敗
    訴確定在案（下稱前案確定判決），惟漏未審酌再審相對人
    已自承「將系爭外幣投資款項列於外幣存款項下，並未顯示
    於投資項目」，復未審酌綜合月結單/ 對帳單、PCI 合約、
    PCI 申購書、KYC 風險揭露聲明表等文件，經再審聲請人屢
    次提起再審之訴，惟本院110 年度再易字第56號裁定（下稱
    原確定裁定）仍未審酌上開事由，即逕以不合法駁回，係有
    違誤。爰依民事訴訟法第496 條第1 項及第497 條聲請再審
    ，求予廢棄原確定裁定，依委任契約債務不履行或不當得利
    之規定，補充判決命再審相對人賠償再審聲請人所受損害等
    語。
二、按裁定已經確定，而有民事訴訟法第496 條第1 項或第497
    條之情形者，得準用本編之規定，聲請再審。同法第507 條
    定有明文。又對於確定裁定聲請再審，依同法第507 條準用
    第501 條第1 項第4 款之規定，應於訴狀表明再審理由。所
    謂表明再審理由，係指必須敘明確定裁定有民事訴訟法第49
    6 條第1 項各款所列再審原因之何款事由或有同法第497 條
    之情形，暨合於各該款法定再審事由之具體情事而言，倘僅
    泛言有何條款之再審事由，無具體情事者，仍難謂已合法表
    明再審事由，其聲請即屬不合法，且毋庸命其補正，逕行駁
    回之，有最高法院64年度台聲字第76號、105 年度台抗字第
    600 號、103 年度台抗字第663 號裁判意旨可資參照。次按
    聲請再審，係請求廢棄其前確定裁定為目的，苟聲請人對原
    確定裁定聲請再審之主張合於法定再審理由，始需遞次審理
    原確定裁定前之諸確定裁判，如對原確定裁定聲請再審非有
    理由，法院即無庸就該確定裁定前之諸確定裁判為審理，亦
    有最高法院104 年度台聲字第737 號裁定要旨足參。
三、經查，再審聲請人所提再審事由，乃針對原確定裁定前之前
    案確定判決而為指摘，惟未表明原確定裁定有何民事訴訟法
    第496 條第1 項或第497 條所列再審事由之具體情事，依前
    引規定及說明，其再審之聲請為不合法，且無庸命補正，應
    逕予駁回。至於再審聲請人主張前案確定判決有漏未斟酌證
    據之違誤云云，則屬本院認再審聲請人對原確定裁定聲請再
    審為有理由後，始須遞次審理原確定裁定前之歷次確定裁判
    （包括前案確定判決、本院108 年度再易字第48號、第73號
    、109 年度再易字第30號、第55號裁定、110 年度再易字第
    40號、第51號裁定）有無理由之問題，原確定裁定之再審聲
    請既不合法，本院自無庸就原確定裁定前之諸確定裁判為遞
    次審理，附此敘明。
四、據上論結，本件再審之聲請為不合法，依民事訴訟法第507
    條、第502條第1項、第95條、第78條，裁定如主文。
中    華    民    國   110    年    11    月    17    日
                        民事第六庭
                              審判長法  官  魏式壁
                                    法  官  郭慧珊
                                    法  官  賴文姍
以上正本證明與原本無異。
本件不得抗告。
中    華    民    國   110    年    11    月    17    日
                                    書記官  曾允志